臺灣高等法院交通事件裁定　　　　　　 96年度交抗字第872號
　　抗　告　人　泰然空間規劃設計有限公司
　　即受處分人
　　代　表　人　甲○○
上列抗告人因違反道路交通管理處罰條例案件，不服台灣台北地
方法院，中華民國96年9月20日裁定（96年度交聲字第895號），
提起抗告，裁定如下：
    主 　　 文
抗告駁回。
    理  　　由
一、汽車駕駛人，駕駛汽車行車速度，超過規定最高時速60公里
    以上，處新臺幣6,000元以上24,000元以下罰鍰，並當場禁
    止其駕駛及吊扣該汽車牌照3個月。
    汽車駕駛人的行為，經以科學儀器取得證據資料證明其行為
    違規，當場不能或不宜攔截製單舉發，得逕行舉發；而該項
    的逕行舉發，應記明車輛牌照號碼、車型等可資辨明的資料
    ，以汽車所有人為被通知人製單舉發。
    道路交通管理處罰條例第43條第1項第2款、第4項、第7條-2
    第1項第7款、第4項分別明文規定。
二、原處分機關裁罰事由：
　　抗告人即受處分人泰然空間規劃設計有限公司所有3600-EL
　  號牌自用一般小客車，於民國96年5月16日15時5分，在臺北
    市○○街（西向東方向），因行車速度超過規定最高時速60
    公里以上未滿80公里。經以測速器拍照採證後，由原舉發單
    位臺北市政府警察局交通警察大隊逕行舉發。96年5月30 日
    製發北市警交大字第A00000000號舉發違反道路交通管理事
    件通知單舉發並送達於汽車所有人即抗告人。抗告人已於應
    到案日期前即96年7月23日繳納新臺幣8,000元罰鍰；但依道
    路交通管理處罰條例第43條第4項規定，應吊扣汽車牌照3個
    月，經原處罰機關於96年7月27日製發北市裁二字第裁
    22-A00000000號違反道路交通管理事件裁決書，依上述規定
    裁處吊扣汽車牌照3個月。
三、抗告人於收受裁決書後，以該公司於96年5月16日下午，因
    車輛行駛中轉向異音及引擎不順，進廠新凱汽車股份有限公
    司維修，96年5月22日取車，未料收到超速違規罰單，經查
    詢後知悉，當日確是維修廠技術人員修護後試車，車速過快
    而被舉發。抗告人表示確知超速不妥，願接受罰鍰；但當日
    並非抗告人公司的人員駕車，況且車輛是抗告人公司每日執
    行業務的交通工具，請法外通情，免予吊扣牌照3個月等語
    聲明異議。
四、原裁定意旨略以：
　　抗告人對於汽車駕駛人行車速度，超過規定的最高時速60公
　  里以上未滿80公里的違規事實不爭執，並有北市警交大字第
　  A00000000號舉發違反道路交通管理事件通知單、北市裁二
    字第裁22-A00000000號違反道路交通管理事件裁決書、違規
    查詢報表、臺北市交通事件裁決所96年7月25日北市裁三字
    第09636517000號函、送達證書及聲明異議狀各1份可憑。
    異議意旨固認為車輛是因進廠維修後，維修廠技術人員試車
    時超速，應歸責於車廠維修技術人員；但道路交通管理處罰
    條例第43條第4項並無汽車所有人得予免責的規定，且關於
    吊扣汽車牌照的處分，是專門針對汽車所有人的處罰，無從
    依道路交通管理處罰條例第85條第1項規定，將應受處罰的
    行為歸責於行為人。
    原處分機關依據道路交通管理處罰條例第43條第4項規定，
    對抗告人裁處吊扣汽車牌照3個月，並無違誤，也無其他不
    當情形，異議無理由，應駁回異議的聲明。
四、抗告意旨略以，本件違規應歸責於維修廠維修技術人員，不
    應吊扣抗告人的汽車牌照。該廠維修人員並願以吊扣駕照代
    替抗告人公司汽車牌照吊扣等語。
    經查，道路交通管理處罰條例雖有第85條第1項將應受處罰
    的行為歸責於行為人的立法方式；但上述歸責原則決定受罰
    對象的規定，是針對超速駕駛的行為；而條例第43條第4項
    關於吊扣牌照的處分，其性質則是對於汽車所有人專屬的處
    罰，且抗告人並不爭執超速的違規事實，原處分機關據以援
    引道路交通管理處罰條例第43條第4項規定，裁處汽車所有
　　人即抗告人（異議人）吊扣抗告人所有前述車輛的汽車牌照
　  3個月，即無違誤。
    至於維修廠的此等行為造成抗告人受損，屬於抗告人與維修
    廠（技術人員）間的另一法律關係，非本件審酌事項。
五、抗告無理由，應駁回抗告。依道路交通案件處理辦法第26條
    ，刑事訴訟法第412條，裁定如主文。
中　　華　　民　　國　　96　　年　　11　　月　　13　　日
                  刑事第六庭  審判長法　官  林堭儀
    　　　　　　　　　　　　　　　　法  官  陳玉雲
    　　　　　　　　　　　　　　　　法  官  郭豫珍
以上正本證明與原本無異。
不得再抗告。
                                    書記官  胡勤義
中　　華　　民　　國　　96　　年　　11　　月　　15　　日
